臺灣臺南地方法院民事裁定
                                  111年度消債更字第118號
聲  請  人
即  債務人   柯宥辰即柯玉華




上列當事人因消費者債務清理事件聲請更生，本院裁定如下：
    主  文
聲請駁回。 
聲請程序費用新臺幣1,000元由聲請人負擔。
    理  由
一、按聲請更生或清算不合程式或不備其他要件者，法院應以裁
    定駁回之，但其情形可以補正者，法院應定期間先命補正，
    消費者債務清理條例（下稱消債條例）第8條定有明文。
二、經查，本件聲請人具狀聲請更生，漏未提出如附件所示之財
    產及收入狀況說明及證明文件，本院仍依消債條例第43條之
    規定，於民國111年4月7日裁定命聲請人於收受送達後5日內
    補正，該裁定業已於111年4月13日合法送達，有本院送達證
    書1紙在卷足稽，然聲請人迄今仍未補正，致本院依現有資
    料尚無從審酌聲請人是否確已不能清償債務或有不能清償之
    虞，而需藉助本條例所定更生程序清理其債務，依前開規定
    ，其聲請未備程式及其他要件，於法不合，應予駁回，爰依
    消債條例第8條前段之規定，駁回本件更生之聲請。
三、至消債條例第11條之1雖規定法院就更生或清算之聲請為駁
    回裁定前，應使債務人有到場陳述意見之機會，然其立法理
    由為：「為保障更生或清算聲請程序債務人之聽審請求權，
    法院於裁定駁回更生或清算之聲請前，應使債務人有到場陳
    述意見之機會，爰設本條。」所謂「聽審請求權」，乃法院
    就聲請人於充分提出聲請所據之主張及事證，經審核後，就
    該聲請人是否有無不能清償債務或有不能清償債務之虞等情
    事，或有無除外事項等實體事由有所不足，而認應予駁回時
    ，始應依法通知其到場陳述意見，此觀同條例第8條、第44
    條自明。本件聲請人所應補正事項尚有缺漏，經本院定期命
    補正，且經過相當時日仍未補正資料，致使本院依其狀載內
    容無從認定符合更生之法定程式與要件，尚無通知聲請人到
    場陳述意見之必要，併予敘明。
四、依消債條例第15條，民事訴訟法第95條、第78條，裁定如主
    文。 
中　　華　　民　　國　　111 　年　　5 　　月　　3 　　日
                    民事第二庭  法  官  洪碧雀
以上正本證明與原本無異。
如不服本裁定應於送達後10日內向本院提出抗告狀（須附繕本）
，並繳納抗告費新臺幣1,000元。
中　　華　　民　　國　　111 　年　　5 　　月　　3 　　日
                                書記官  林政良
附件：
（一）請債務人釋明本件係要聲請消費者債務清理「更生程序」
      ？抑或係要聲請消費者債務清理「清算程序」？
（二）債務人自陳現從事打零工之工作，每月收入約為新臺幣13
      ,000元等語，請債務人補提雇主名義出具之薪資證明或收
      入切結書。
（三）請債務人釋明名下有無保險契約？如有，請提出保險契約
      ，並陳報保單價值準備金之證明；若無，亦應註明。
（四）請補提受扶養親屬黃０菱之最新戶籍謄本（記事欄勿省略
      ）。